【裁判字號】    95,訴,4991
【裁判日期】    950619
【裁判案由】    清償借款
【裁判全文】
臺灣臺北地方法院民事判決              95年度訴字第4991號
原      告  中國信託商業銀行股份有限公司
法定代理人  丙○○
訴訟代理人  甲○○
被      告  乙○○
上列當事人間清償借款事件，本院於中華民國九十五年六月一日
言詞辯論終結，判決如下：
    主  文
被告應給付原告新台幣貳佰玖拾伍萬元，及自民國九十五年一月
十一日起至清償日止，按年息百分之二點九九五計算之利息，並
自民國九十五年二月十二日起至清償日止，其逾期在六個月以內
者，按上開利率百分之十，逾期六個月以上者，其超過六個月部
分，按上開利率百分之二十計算之違約金。
被告應給付原告新台幣貳佰萬元，及自民國九十四年十二月二十
五日起至清償日止，按年息百分之三點八二計算之利息，並自民
國九十五年一月二十六日起至清償日止，其逾期在六個月以內者
，按上開利率百分之十，逾期六個月以上者，其超過六個月部分
，按上開利率百分之二十計算之違約金。
訴訟費用由被告負擔。
    事實及理由
甲、程序方面：本件被告住所雖不屬本院管轄範圍內，惟原告與
    被告簽訂借據暨約定書第15條第2項約定，雙方合意以台灣
    台北地方法院為第一審管轄法院，此合於民事訴訟法第24條
    前段合意管轄規定，本院自應有管轄權。
乙、原告主張：
一、被告於民國94年8月19日向原告借款二筆，金額分別為新台
    幣（下同）2,950,000元及2,000,000元，均約定自94年8月
    19 日起至114年8月19日止分期清償，第一筆借款利息按原
    告定儲利率指數加年息1.8％按月機動計付；第二筆借款利
    息按原告定儲利率指數加年息0.975％按日機動計付，嗣後
    隨原告定儲利率指數機動調整，遲延履行給付本金或利息時
    ，除仍按上開利率計息外，逾期清償在6個月以內者，按上
    開利率10％，超過6個月者，按上開利率20％計付違約金，
    並約定如有停止付款或拒絕承兌或付款者，或任何一宗債務
    不依約清償本金或付息者．．．等情形，債視為全部到期。
    詎料被告第一筆借款繳納利息至95年1月10日，第二筆借款
    繳納利息至94年12月24日後竟未依約清償，依約視同全部到
    期，計第一筆借款尚欠本金2,950,000元及自95年1月11日起
    按年息2.995％計算之利息及違約金、第二筆借款尚欠本金
    2,000,000元及自94年12月25日起按年息3.82％計算之利息
    及違約金等迄未給付，依約被告自應負清償責任。為此提起
    本件訴訟。
二、聲明：如主文所示。
丙、被告則稱他並未向原告借款，係訴外人游大慶要他的印章，
    並要他簽名，掛一個房子的名字，然後到原告中國信託辦存
    摺、印章，會給他錢，但到目前仍沒有他錢。存摺、印章也
    被訴外人游大慶拿去了，他也找不到訴外人游大慶，他並未
    繳納利息等語置辯。
丁、得心證之理由：
一、本件原告主張之事實，已據其提出借據暨約定書、房貸產品
    申請書暨特別約定條款同意書、放款歷史交易查詢單為證，
    核屬相符，被告固不爭執上開文書之真正，惟以上開辯詞資
    為抗辯。惟被告所辯乃被告與訴外人游大慶間之個人關係，
    並無法對抗原告，仍無法免除其清償之責任。
二、原告依消費借貸契約請求被告給付如主文第1項所示之借款
    、利息、違約金為有理由，應予准許。
戊、結論：本件原告之訴為有理由，依民事訴訟法第78條，判決
    如主文。
中    華    民    國    95    年    6     月    19    日
                  民事第二庭    法  官  黃雯惠
以上正本係照原本作成。
如對本判決上訴，須於判決送達後20日內向本院提出上訴狀。
中    華    民    國    95    年    6     月    19    日
                                書記官  林玗倩


司法院資訊處製作；財團法人民間司法改革基金會備份。
